【裁判字號】    95,交聲,14
【裁判日期】    950215
【裁判案由】    違反道路交通管理處罰條例聲明異議
【裁判全文】
臺灣臺北地方法院交通事件裁定    九十五年度交聲字第一四號
異  議  人
即受處分人  甲○○
上列異議人即受處分人因違反道路交通管理處罰條例案件，對於
交通部公路總局臺北區監理所民國九十四年十一月十八日所為之
處分（原處分案號：北監自裁字第裁四○－Ｚ00000000
號），聲明異議，本院裁定如下：
    主  文
異議駁回。
    理  由
一、按汽車駕駛人，駕駛執照吊扣期間駕車者，處新臺幣（下同
    ）六千元以上一萬二千元以下罰鍰；又第一項第七款並吊銷
    其駕駛執照，道路交通管理處罰條例第二十一條第一項第七
    款、第四項分別定有明文。且汽車駕駛人，曾依本條例其他
    各條規定吊銷駕駛執照者，一年內不得考領駕駛執照，同條
    例第六十七條第三項亦有明文。
二、原處分意旨略以：異議人即受處分人甲○○駕駛車牌號碼二
    Ｄ—七二七九號之自用一般小客車，於民國九十四年八月二
    日二十三時十六分許，行經國道三號公路北向九十公里處，
    經內政部警政署國道公路警察局第六警察隊員警攔停稽查，
    因受處分人未攜帶駕駛執照，經值勤員警據掌上型電腦查知
    受處分人於駕駛執照吊扣期間駕車（吊扣期間自九十四年三
    月二十一日起至九十四年八月二十日止）而掣單舉發。嗣經
    受處分人於應到案日期即九十四年八月十七日前之九十四年
    八月十六日向原處分機關即交通部公路總局臺北區監理所提
    出申訴，經原處分機關調查結果，仍認受處分人有駕駛執照
    吊扣期間駕車之違規行為，乃依道路交通管理處罰條例第二
    十一條第一項第七款、第六十七條第三項，及違反道路交通
    管理事件統一裁罰基準表規定，於九十四年十一月十八日以
    北監自裁字第裁四○－Ｚ00000000號裁決書裁處受
    處分人罰鍰九千元，並吊銷其駕駛執照，一年內不得考領駕
    駛執照。
三、異議意旨略以：異議人即受處分人甲○○於九十四年八月二
    日駕駛執照吊扣期間駕車為警查獲，致遭裁處罰鍰九千元及
    代保管行車執照，異議人對於違規事實並無爭執，惟異議人
    向原處分機關繳納罰鍰九千元，並要求取回行車執照時，原
    處分機關以應一併清理其他違規案件方能領回行車執照為由
    拒絕發還，此係違反行政法上不當聯結禁止原則，異議人始
    未繳納罰鍰等語。
四、經查，受處分人對於上揭時、地，有駕駛執照吊扣期間內駕
    車之違規行為並不爭執，且受處分人之駕駛執照確實自九十
    四年三月二十一日起至九十四年八月二十日止遭吊扣，此有
    內政部警政署國道公路警察局九十四年八月二日公警局交字
    第Ｚ00000000號舉發違反道路交通管理事件通知單
    、交通部公路總局臺北區監理所駕駛執照借執行單各一份在
    卷可稽，是受處分人前揭違規行為，應堪認定。至於受處分
    人所辯：伊向原處分機關繳納罰鍰九千元，並要求取回行車
    執照時，為原處分機關以應一併清理其他違規案件方能領回
    行車執照為由拒絕，伊始未繳納罰鍰一節，縱令屬實，亦屬
    原處分機關於本件執行方法是否不當之範疇，與受處分人上
    開違規行為之認定無涉，亦非本院於本件係審查交通事件裁
    決本身是否違法失當所得審究，併此敘明。
五、綜上所述，原處分機關對受處分人之前揭違規行為，依道路
    交通管理處罰條例第二十一條第一項第七款、第六十七條第
    三項，及違反道路交通管理事件統一裁罰基準表規定，裁處
    受處分人罰鍰九千元，並吊銷其駕駛執照，一年內不得考領
    駕駛執照，核無不當。本件聲明異議為無理由，應予駁回。
據上論斷，應依道路交通案件處理辦法第十九條，裁定如主文。
中    華    民    國  九十五  年    二    月   十五   日
                          臺灣臺北地方法院交通法庭
                              法      官  孫萍萍
以上正本證明與原本無異。
如不服本裁定，應於送達後五日內，向本院提出抗告狀。
                              書  記  官  張汝琪
中    華    民    國  九十五  年    二    月   十五   日


司法院資訊處製作；財團法人民間司法改革基金會備份。
